【裁判字號】    99,交聲,564
【裁判日期】    990520
【裁判案由】    違反道路交通管理處罰條例聲明異議
【裁判全文】
臺灣桃園地方法院交通事件裁定     99年度交聲字第564號
原處分機關 交通部公路總局新竹區監理所
異  議  人
即受處分人  甲○○
上列受處分人因違反道路交通管理處罰條例案件，對於交通部公
路總局新竹監理所中壢監理站中華民國99年4 月19日所為之處分
（原處分案號：壢監裁字第裁53-C00000000號），聲明異議，本
院裁定如下：
    主  文
異議駁回。
    理  由
一、按設有禁止停車標誌、標線之處所不得停車，道路交通安全
    規則第112 條第1 項第4 款定有明文。又按汽車駕駛人停車
    時，在禁止臨時停車處所停車者，處新臺幣（下同）600 元
    以上1200元以下罰鍰，道路交通管理處罰條例第56條第1 項
    第1 款亦有明文。
二、本件異議人即受處分人（下稱受處分人）甲○○所有之5T-1
    826 號自用小客貨車於民國（下同）99年1 月21日20時07分
    ，在樹林市○○街「公告禁停處所停車（市場內）」違規屬
    實，且駕駛人不在現場，車輛亦熄火，經臺北市政府警察局
    以違反交通管理處罰條例第56條第1 項第4 款逕行掣單舉發
    。經原處分機關認受處分人係「在設有禁止停車標誌之處所
    停車」之違規，而依道路交通管理處罰條例首開規定，對於
    受處分人裁處罰鍰壹仟元。
三、異議意旨略以：樹林市○○街（誤植為保順街）為雙向車道
    ，只在單方向設告示牌，夜間由保安街85號方向進入，不易
    看到告示牌。市場內地上的紅線不明顯，亦不明確，況本人
    非當地居民，是否應該先知會宣導，最後裁決書所記載之違
    規日期有誤等語。
四、按禁止停車線，用以指示禁止停車路段，本標線為紅實線，
    設於路側，用以禁止臨時停車，道路交通標誌標線號誌設置
    規則第149 條定有明文，而道路交通安全規則第112 條第1
    項第4 款復規定，設有禁止停車標誌、標線之處所不得停車
    。次按汽車駕駛人在設有禁止停車標誌、標線之處所停車者
    ，處600 元以上1,200 元以下罰鍰，道路交通管理處罰條例
    第56條第1 項第4 款亦有明文。再按，臨時停車，乃指車輛
    因上、下人、客，裝卸物品，其引擎未熄火，停止時間未滿
    3 分鐘，保持立即行駛之狀態者而言，道路交通管理處罰條
    例第3 條第9 款亦有明文。
五、經查：受處分人在上揭時、地，將其所有之上開自用一般小
    客貨車停放於劃有紅線路段等情，為受處分人所不爭執，並
    有臺北縣政府警察局北縣警交大字第C00000000 號舉發違反
    道路交通管理事件通知單及採證照片在卷可稽（本院卷第11
    頁、20-21 頁），且本件受處分人違規處所，確實於出、入
    口各設置載有「市場內禁止停車，違者將依法拖吊」 等字
    樣之標誌牌各1 面，從而依前開規定，受處分人停車之紅線
    處為市場內禁止停車處，是其前揭所辯，自無可採。本件事
    證明確，受處分人之違規行為堪以認定。
六、綜上所述，受處分人確有在前揭時地，將其所有前開車號之
    一般自用小貨車停放於禁止停車處所之違規行為，從而原處
    分機關依前揭道路交通管理處罰條例第56條第1 項第4 款規
    定，裁處受處分人罰鍰1000元，並無違誤，本件異議為無理
    由，應予駁回。
據上論斷，應依道路交通案件處理辦法第19條，裁定如主文。
中    華    民    國    99    年    5     月    20    日
                      交通法庭    法  官  黃鏡芳
以上正本證明與原本無異。
如不服本裁定，應於裁定送達後5 日內向本院提出抗告狀。
                                  書記官  劉玉梅
中    華    民    國    99    年    5     月    25    日

司法院資訊處製作；財團法人民間司法改革基金會備份。
